臺灣臺北地方法院民事簡易判決
111年度北簡字第14185號
原      告  合作金庫商業銀行股份有限公司

法定代理人  雷仲達
訴訟代理人  沈蓉  
被      告  林帝伊

上列當事人間請求返還借款事件，本院於民國111年11月9日言詞
辯論終結，判決如下：
　　主　　　文
被告應給付原告新臺幣130,329元，及其中新臺幣83,330元自民
國111年5月23日起至清償日止，按年息百分之2.22計算之利息，
並自民國111年6月24日起至清償日止，其逾期在6個月以內者，
依上開利率百分之10，逾期超過6個月部分，依上開利率百分之2
0計算之違約金；另新臺幣46,990元自民國111年4月5日起至清償
日止，按年息百分之2.22計算之利息，並自民國111年5月6日起
至清償日止，其逾期在6個月以內者，依上開利率百分之10，逾
期超過6個月部分，依上開利率百分之20計算之違約金。
訴訟費用新臺幣1,440元由被告負擔。
本判決得假執行。被告如以新臺幣130,329元為原告預供擔保後
，得免為假執行。
　　事實及理由
一、原告起訴主張略以：被告於民國109年6月5日、110年6月23
    日先後向原告申請勞工紓困貸款新臺幣（下同）100,000元
    、100,000元，借款期間均為3年，約定利息按中華郵政2年
    期定期儲金存款機動利率加年息1%計算。借款人如未依約清
    償本息，全部債務視為到期，並自遲延日起按上開浮動利率
    計付利息，並自逾期日起至清償日止，逾期在6個月以內者
    ，依上開利率10%，逾期超過6個月部分，則依上開利率20%
    加計違約金。詎被告未依約清償本息，尚欠130,329元及約
    定之利息與違約金未清償。爰依消費借貸契約之法律關係請
    求等語，並聲明如主文第1項所示。
二、被告則陳稱：確實有欠此筆債務等語。
三、經查，原告主張之事實，業據提出與其所述相符之借款契約
    書、放款帳務查詢單、郵局回執、被告身分證等件影本為證
    ，且為被告所不爭執，自堪信原告之主張為真正。是原告依
    消費借貸契約之法律關係，請求被告給付如主文第1項所示
    ，為有理由，應予准許。
四、本件係就民事訴訟法第427條第1項訴訟適用簡易程序所為被
    告敗訴判決，依同法第389條第1項第3款規定，應依職權宣
    告假執行。並依同法第392條第2項規定，依職權宣告被告如
    以主文第3項所示金額為原告預供擔保後，得免為假執行。
五、訴訟費用負擔之依據：民事訴訟法第78條。本件訴訟費用額
    ，依後附計算書確定如主文所示之金額。
中　　華　　民　　國　　111 　年　　11　　月　　23　　日
　　　　　　　　　臺灣臺北地方法院臺北簡易庭
　　　　　　　　　　　　　　　法　官　蔡玉雪
以上為正本係照原本作成。
如不服本判決，應於判決送達後20日內向本庭提出上訴狀，並按
他造當事人之人數附繕本；如委任律師提起上訴者，應一併繳納
上訴審裁判費。
中　　華　　民　　國　　111 　年　　11　　月　　23　　日
　　　　　　　　　　　　　　　書記官　陳黎諭
計   算   書：
項　　　　目　　　　　　金額（新臺幣）　　備　　註
第一審裁判費　　　　　　1,440元
合　　　　計　　　　　　1,440元